【裁判字號】    95,上易,640
【裁判日期】    950608
【裁判案由】    詐欺
【裁判全文】
臺灣高等法院刑事判決                 95年度上易字第640號
上  訴  人
即  被  告  甲○○
                      號3樓
上列被告因詐欺案件，不服臺灣臺北地方法院94年度易字第2253
號，中華民國95年2月27日第一審判決（起訴案號：臺灣臺北地
方法院檢察署94年度偵字第14464號），提起上訴，本院判決如
下：
    主  文
上訴駁回。
    事實及理由
一、本案經本院審理結果，認第一審以上訴人即被告甲○○犯刑
    法第30條第2項、第339條第1項之幫助詐欺罪，判處有期徒
    刑3月，並諭知易科罰金折算之標準為300元折算一日，認事
    用法及量刑均無不當，應予維持，並引用第一審判決書記載
    之事實、證據及理由（如附件）。
二、被告上訴意旨略以：伊在臺大醫院郵局所開立700—0000000
    0000000號帳戶之存摺及提款卡，約於民國94年2、3、4月間
    遺失，伊並未將此存摺及提款卡交給其他人使用，伊未幫助
    他人犯詐欺罪云云。
三、經查：被害人乙○○不知有詐，於94年4月27日將新臺幣（
    下同）20萬元匯入被告上開帳戶後，詐欺之人遂於同日11時
    40分26秒、11時41分18秒、11時42分8秒、11時43分4秒、11
    時43分52秒共5次，利用提款機以每次提領2萬元之方式，從
    被告上開帳戶中領取此20萬元，此有「跨行提款交易（他行
    代辦）帳號查詢」及台新國際商業銀行台新作集字第940793
    4號函附之提款機監視錄影帶提領人照片2張為憑（見偵查卷
    第14、15、16頁），準此可知，詐欺之人係利用提款機從被
    告上開帳戶中領取此20萬元。而利用提款機從被告上開帳戶
    中領款，需輸入被告上開帳戶領款密碼始能領款，則為眾所
    週知之事實，既然詐欺之人能利用提款機從被告上開帳戶中
    領款，可見詐欺之人知悉被告上開帳戶領款密碼。然被告已
    自承其上開帳戶領款密碼，除了其自己外無人知道（見本院
    95年4月18日準備程序筆錄），職此足徵上開詐欺之人是從
    被告處得知被告上開帳戶領款密碼無誤，蓋既然無他人知道
    被告上開帳戶領款密碼，若非被告自己告知，上開詐欺之人
    如何得知被告上開帳戶領款密碼。綜上足見被告所辯，顯係
    卸責之詞，委無可取，被告幫助詐欺犯行，足堪認定。原審
    以被告所犯事證明確，依刑法第30條第2項、第339條第1項
    判處被告有期徒刑3月，並諭知易科罰金折算之標準。認事
    用法並無不當，量刑亦尚妥適。被告上訴，猶執前詞否認犯
    罪，指摘原判決不當，請求撤銷改判等語，為無理由，應予
    駁回。
據上論結，應依刑事訴訟法第373條、第368條，判決如主文。
本案經檢察官沈世箴到庭執行職務。
中    華    民    國    95    年    6     月    8     日
                  刑事第十六庭審判長法  官  葉騰瑞
                                    法  官  莊明彰
                                    法  官  黃俊明
以上正本證明與原本無異。
不得上訴。
                                    書記官  廖婷璇
中    華    民    國    95    年    6     月    8     日
附錄：本案論罪科刑法條全文
刑法第339條第1項
意圖為自己或第三人不法之所有，以詐術使人將本人或第三人之
物交付者，處5年以下有期徒刑、拘役或科或併科1千元以下罰金
。


司法院資訊處製作；財團法人民間司法改革基金會備份。
